臺灣高等法院臺南分院刑事判決
111年度上易字第227號
上  訴  人  
即  被  告  王鈺庭



上列上訴人即被告因竊盜案件，不服臺灣臺南地方法院110年度
易字第783號中華民國111年3月22日第一審判決（起訴案號：臺
灣臺南地方檢察署110年度偵字第15117號），提起上訴，本院判
決如下：
    主      文
上訴駁回。
    事實及理由
一、本院審理結果，認原判決以被告王鈺庭竊盜犯行事證明確，
    論以刑法第320條第1項之竊盜罪。量刑部分審酌被告不思透
    過正途賺取所需，竟恣意竊取告訴人置於選物販賣機店內機
    台上方之四軸空拍機1台（價值新臺幣1,200元），破壞社會
    治安，並致告訴人蒙受財產損失，對他人之財產法益欠缺尊
    重，法紀觀念薄弱，所為殊屬不該。又被告前因違反毒品危
    害防制條例等案，入監服刑後，於109年6月2日假釋出監，
    假釋期間至111年5月16日，尚未屆滿，本件係於假釋期間再
    犯等情，難認有何悛悔實據。復衡酌被告犯後態度不佳，兼
    衡本件被告犯罪手段尚屬平和，且所竊得之物，價值並非甚
    鉅，及其自承為高職畢業之智識程度，未婚、無子女，入監
    前在工廠上班，每月收入約2萬多元，並獨自租屋居住之家
    庭生活及經濟狀況等一切情狀，量處拘役50日，並諭知如易
    科罰金之折算標準。沒收部分說明，被告本案竊得之四軸空
    拍機1台，為屬於被告之犯罪所得，未經尋獲扣案，亦未發
    還與告訴人，應依刑法第38條之1第1項前段、第3項規定宣
    告沒收，並於全部或一部不能沒收或不宜執行沒收時，追徵
    其價額。經核認事用法並無不合，量刑及沒收之宣告亦稱妥
    適，應予維持，並引用原判決所記載之事實、證據及理由（
    如附件）。
二、被告上訴意旨略以：被告因遭警方僅依翻拍照片及曾經闖紅
    燈密錄器之證據佐證，均係無法有證據足以論罪證據能力不
    足等語。
三、駁回上訴之理由：
㈠、原判決依憑告訴人之指訴、路口監視器翻拍照片、選物販賣
    機店內監視錄影紀錄翻拍照片、現場照片等證據，認定於民
    國110年3月11日凌晨2時許，有1穿著紅色外套，騎乘車牌號
    碼000-000號普通重型機車之男子，前往本件選物販賣機店
    徒手竊取告訴人放置於機台上之四軸空拍機1台，得手後離
    去現場等情。並說明依被告坦承，其於同日22時40分許，曾
    因騎乘上開機車闖越紅燈，為警攔查後，開立舉發違規通知
    單乙節，核以警方攔查上開機車交通違規之密錄器截圖、車
    輛詳細資料報表、舉發單綜合查詢資料等證據，再經比對本
    案選物販賣機店內錄影截圖、附近路口監視紀錄截圖，及原
    審法院勘驗警員提出之密錄器錄影，竊取四軸空拍機之人，
    與同日晚間騎乘車牌號碼000-000號普通重型機車違規遭攔
    查之人，於外型、衣著、眼鏡等特徵均相符，且該普通重型
    機車之登記所有人亦為被告，因認被告即為上開前往竊取四
    軸空拍機之人，已依據卷內各項證據予以認定，核其認定犯
    罪事實之理由並無違反經驗或論理法則之處。原判決復就被
    告辯稱，其已經將000-000號普通重型機車借給真實身分不
    詳，綽號「大頭」之友人，當天並非其騎乘機車前往竊取四
    軸空拍機等情，說明被告不僅供述前後不一，就出借機車或
    紅色外套之時間順序，亦與客觀證據不能相符，因而無從採
    信，至於被告雖請求採集現場指紋與其比對，然依監視錄影
    紀錄顯示，被告進入本案選物販賣機店尋視後，即徒手將放
    置在機檯上方之四軸空拍機取走，並未觸摸其他物品，其聲
    請採集現場指紋比對，亦無從為對其有利之認定。因認被告
    竊盜犯行事證明確，所辯不可採信，予以論罪科刑，核無違
    誤之處。
㈡、被告上訴意旨認為，本件僅以警方攔查交通違規時之翻拍照
    片為佐，證據不足，然原判決除以被告於同日晚間因交通違
    規遭攔查時之密錄器畫面為證據外，另依上開所述其他證據
    綜合評斷，本於推理作用認定犯罪事實，並非單以密錄器翻
    拍照片作為不利被告認定之唯一依據，上訴意旨已屬誤解，
    再本件警員密錄器截圖，乃警員依法執行交通違規攔查勤務
    時所拍攝，並無何違法取證之情況，被告於原審審理時，亦
    表示同意有證據能力（原審卷第113-116頁、152-153頁），
    其上訴指摘該部分證據無證據能力，自無理由。　　
㈢、是以，原判決認定被告有上開竊盜犯行，已依據卷內各項證
    據予以認定，對於被告辯解不可採信之理由，亦已依調查證
    據之結果，敘明其得心證之理由，衡其認事用法並無違誤。
    被告以前開情詞指摘原判決違法不當，為無理由，應予駁回
    。
四、綜上，本件被告上訴為無理由，應予駁回。
五、被告經合法傳喚，無正當理由而不到庭，爰不待其陳述逕行
    判決。
六、應適用之程序法條：刑事訴訟法第368條、第371條、第373
    條。　　　　　　
本案經檢察官彭盛智提起公訴、檢察官陳昱旗到庭執行職務。
中　　華　　民　　國　　111 　年　　6 　　月　　28　　日
                  刑事第一庭    審判長法　官  陳顯榮
                                      法　官  包梅真
                                      法　官  蕭于哲
以上正本證明與原本無異。
不得上訴。
　　　　　　　　　　　　　　　　　　　書記官  鄭信邦　　
中　　華　　民　　國　　111 　年　　6 　　月　　28　　日
附錄本案論罪科刑法條全文
中華民國刑法第320條
意圖為自己或第三人不法之所有，而竊取他人之動產者，為竊盜
罪，處5年以下有期徒刑、拘役或50萬元以下罰金。
意圖為自己或第三人不法之利益，而竊佔他人之不動產者，依前
項之規定處斷。
前二項之未遂犯罰之。